【裁判字號】    98,交抗,2795
【裁判日期】    981125
【裁判案由】    違反道路交通管理處罰條例
【裁判全文】
臺灣高等法院交通事件裁定            98年度交抗字第2795號
抗  告  人
即受處分人  甲○○
                      樓
上列抗告人因違反道路交通管理處罰條例案件，不服臺灣士林地
方法院，中華民國98年10月30日所為裁定（98年度交聲字第885
號），提起抗告，本院裁定如下：
    主  文
抗告駁回。
    理  由
一、抗告意旨略以：抗告人當時沒有超速，應是拍到行進時之照
    片，而不是抗告人停在路口之照片，一定是警員拍不到超速
    計程車之照片，故拿抗告人充數云云。
二、按「汽車駕駛人，行車速度，超過規定之最高時速，或低於
    規定之最低時速，除有第43條第1項第2款情形外，處新臺幣
    1千2百元以上2千4百元以下罰鍰」，道路交通管理處罰條例
    第40條定有明文；上開違規情形依同條例第63條第1項第1款
    規定，並應記違規點數一點。
三、本院查：
（一）本件原舉發及處分機關以：抗告人即異議人即受處分人甲
      ○○所有之ＢＨＫ—七六二號重機車，於民國98年6月5日
      上午9時6分許，以時速56公里之速度，在復興北路車行地
      下道，由北往南行駛，超過該處限速（40公里）達16 公
      里，而未逾20公里，因依道路交通管理處罰條例第40條、
      第63條第1項規定，裁處抗告人罰鍰新臺幣（下同）1千2
      百元，並記違規點數一點。嗣抗告人以：本件照片有諸多
      疑點，抗告人當時看到紅燈即馬上停車，此由照片中顯示
      抗告人之煞車燈已經亮起，可以得知，是則，抗告人當時
      既已停車，當無超速可言，且當時抗告人車旁另有一輛計
      程車超速闖紅燈，是故，警員單憑採證照片即予舉發，顯
      有違誤，為此聲明異議云云；原審法院以抗告人之聲明異
      議為無理由而駁回抗告人之異議，以上各情，有各該違反
      道路交通管理事件裁決書及裁定書等附卷可稽。
（二）查抗告人於98年6月5日上午9時6分許，騎乘ＢＨＫ—762
      號重機車，由北往南，行經限速40公里之台北市○○○路
      車行地下道時，遭該處設置之雷射感應測速儀（主機編號
      ：第０7ＦＰＰ2769號），測得抗告人之車速為時速56 公
      里，已超速16公里，而未滿20公里之事實，有警員拍攝之
      舉發違規照片2份在卷可稽，是抗告人騎車超速之違規事
      實，甚為明確。又上開雷射感應測速儀於98年2月4日經經
      濟部標準檢驗局檢驗通過，有效期間至99年2月28日止乙
      節，亦有該局98年2月6日核發之雷射測速儀檢定合格證書
      在卷可證，是上開測速儀既已經檢定合格，其準確性自無
      可疑。再者，由卷附之採證照片可知，本件測速時僅有抗
      告人一部車輛在感應器雷達之測速範圍之內，別無其他車
      輛干擾可言，是抗告人所謂當時有其他車輛超速闖紅燈，
      儀器可能誤判，警員是因拍不到超速計程車之照片，故拿
      抗告人充數云云，顯係個人推測之詞，並不足採。至於上
      開採證照片雖亦顯示抗告人在測速時有煞車動作，惟單憑
      此節，至多僅能推論抗告人有減緩車速，惟要不能即認抗
      告人已經停車甚明，此仍不足採為有利於抗告人之認定。
（三）綜上所述，抗告人所辯應係卸責之詞，不足採信，其要有
      前開違規之事實，應堪認定。
四、按「汽車駕駛人，行車速度，超過規定之最高時速，或低於
    規定之最低時速，除有第43條第1項第2款情形外，處新臺幣
    1千2百元以上2千4百元以下罰鍰」，道路交通管理處罰條例
    第40條定有明文；上開違規情形依同條例第63條第1項第1款
    規定，並應記違規點數一點，如前所述。本件抗告人確有前
    開超速行駛之違規行為，已見前述。原處分機關因依上引處
    罰條例規定，並參酌「違反道路交通管理事件統一裁罰基準
    表」表定事項，裁處抗告人罰鍰1千2百元，並記違規點數一
    點，經核其認事用法並無不合。原審法院並據以駁回抗告人
    之異議聲明，經核其認定事實並非無稽，適用法律亦稱妥適
    。本件抗告人之抗告意旨仍執陳詞否認違規，指摘原裁定不
    當，難認為理由，應予駁回。
五、據上論結，應依道路交通案件處理辦法第26條，刑事訴訟法
    第412條，裁定如主文。
中    華    民    國    98    年    11    月    25    日
                  刑事第十六庭審判長法  官  溫耀源
                                    法  官  王敏慧
                                    法  官  許增男
以上正本證明與原本無異。
不得再抗告。
                                    書記官  廖麗蓮
中    華    民    國    98    年    11    月    26    日


司法院資訊處製作；財團法人民間司法改革基金會備份。
